Inventaris van de archieven van de Commissarissen van de Nationale Rekening, 1799-1802; de Nationale Rekenkamer, 1802-1809; het Hof van Rekeningen, 1809-1811; Commissarissen vervangende het Hof van Rekeningen, 1812-1813
Nationaal Archief, Den Haag
- AANVULLING OP HET ARCHIEF VAN DE REKENKAMER, 1796-1813, C.
  - Aanvulling op de rekening van de ontvanger-generaal van de Admiraliteit van Zeeland Mr.Phoenix Izaak Boddaart, betreffende het lastgeld en de subsidies, Lyst van de comptoiren van de convoyen en licenten met notitie tot hoe verre dezelve zijn opgenomen in zulks; 1795 April - 1796 Feb.; op den 1e Januari 1801; 637; 1 omslag
  - Rekening van Mr.Jean Graafland de Jonge, Ontvanger-Generaal by 't gewesen college ter Admiraliteit te Amsterdam over het jaar 1795 en de 2 eerste maanden van 't jaar 1796. Convooien en licenten., 1795-1796; 638; 1 deel
  - Rekening van Mr.Jean Graafland de Jonge, Ontvanger-Generaal by 't gewesen college ter Admiraliteit te Amsterdam over het jaar 1795 en de 2 eerste maanden van 't jaar 1796. Last en veilgelden., 1795-1796; 639; 1 deel
  - Rekening van J.L.H. van Wassenaer Ontvanger-Generaal van de Admiraliteit op de Maze over de jaren 1792-1796. Convooien en licenten., 640; 1 deel
  - Rekening van J.L.H. van Wassenaer Ontvanger-Generaal van de Admiraliteit op de Maze over de jaren 1792-1796. Last en veilgelden., 641; 1 deel